【裁判字號】    97,易,928
【裁判日期】    980324
【裁判案由】    毒品危害防制條例
【裁判全文】
臺灣苗栗地方法院刑事判決               97年度易字第928號
公  訴  人  臺灣苗栗地方法院檢察署檢察官
被      告  甲○○
                    （現另案羈押於臺灣苗栗看守所)
上列被告因違反毒品危害防制條例案件，經檢察官提起公訴（97
年度毒偵字第1170號），被告於本院審理時就被訴事實為有罪之
陳述，經本院裁定進行簡式審判程序，判決如下：
    主      文
甲○○施用第二級毒品，累犯，處有期徒刑捌月。扣案之玻璃頭
吸食器壹個沒收。
    事      實
一、甲○○前於民國87年間因施用毒品案件，經臺灣板橋地方法
    院裁定送觀察、勒戒後，認無繼續施用毒品傾向，由該院以
    87年度簡字第212 號為免刑判決確定。復於88年間因犯施用
    毒品案件，經本院裁定送觀察、勒戒後，認無繼續施用毒品
    傾向而於88年2 月11日釋放；又再犯施用毒品案件，再經本
    院裁定送觀察、勒戒後，因認有繼續施用毒品之傾向而裁定
    令入戒治處所施以強制戒治；嗣因上開強制戒治成效經評定
    合格，而於89年1 月21日停止戒治，所餘期間交付保護管束
    ，於89年8 月9 日保護管束期滿而執行完畢。刑事責任部分
    則由臺灣苗栗地方法院檢察署檢察官以89年度毒偵緝字第10
    8 、109 號、89年度毒偵字第832 號聲請簡易判決處刑，並
    經本院以89年度苗簡字第202 號判決判處有期徒刑6 月確定
    。又於90年間因犯施用毒品案件，再經本院裁定令入戒治處
    所施以強制戒治，嗣因上開強制戒治成效經評定合格，而於
    91年5 月31日停止戒治，所餘期間交付保護管束，於91 年7
    月2 日保護管束期滿而執行完畢。刑事責任部分則由臺灣苗
    栗地方法院檢察署檢察官以90年度毒偵字第759 號提起公訴
    ，並經本院以91年度苗簡字第515 號判決判處有期徒刑6 月
    確定。復於93年間，因施用第二級毒品案件，經臺灣苗栗地
    方法院檢察署檢察官以93年度毒偵字第536 號提起公訴，並
    由本院以93年度易字第351 號判決判處有期徒刑8 月確定；
    又於94年間因施用第二級毒品案件，經臺灣苗栗地方法院檢
    察署檢察官以94年度毒偵緝字第87號提起公訴，並經本院以
    94年度易字第859 號判決判處有期徒刑1 年2 月確定，且經
    接續執行，甫於96年6 月5 日縮刑期滿執行完畢。
二、詎甲○○猶不知警惕，復基於施用第二級毒品之犯意，於97
    年8 月1 日某時許，在苗栗縣大湖鄉○○路32號「湖東旅社
    2 樓16號房」內，以將甲基安非他命置於玻璃頭吸食器內，
    並以火加熱燒烤後使成煙霧，再吸食該煙霧之方式，施用第
    二級毒品甲基安非他命1 次。嗣於97年8 月4 日上午11時20
    分許，經苗栗縣警察局大湖分局員警持本院核發之搜索票，
    前往苗栗縣大湖鄉○○路32號「湖東旅社」2 樓16號房租屋
    處執行搜索，且經其同意而搜索其停放在苗栗縣苗栗市○○
    里○○街7 號之車牌號碼SO-0423 號小客車，在車內扣得其
    所有玻璃頭吸食器1 個，並經其同意採集尿液送驗呈安非他
    命、甲基安非他命陽性反應，因而查獲上情。
三、案經苗栗縣警察局大湖分局報告臺灣苗栗地方法院檢察署檢
    察官偵查起訴。
    理      由
一、上開犯罪事實，業據被告甲○○於本院審理時坦承不諱，且
    其經苗栗縣警察局大湖分局員警採集尿液送檢驗結果，確呈
    安非他命、甲基安非他命陽性反應，有詮昕科技股份有限公
    司於97年8 月13日出具之濫用藥物尿液檢驗報告、苗栗縣警
    察局大湖分局偵辦毒品案件尿液鑑驗代碼對照表各1 紙、濫
    用藥物尿液檢驗檢體監管紀錄表3 紙在卷可憑。此外，復有
    扣案之玻璃頭吸食器1 個及查獲現場照片共3 張可資佐證。
    是被告自白核與事實相符，其施用第二級毒品之犯行，洵堪
    認定。
二、核被告甲○○所為，係犯毒品危害防制條例第10條第2 項之
    施用第二級毒品罪。被告施用第二級毒品前後持有第二級毒
    品之低度行為，為其施用之高度行為所吸收，不另論罪。又
    被告前有如事實欄所載之刑案科刑及執行紀錄，甫於96年6
    月5 日執行完畢等情，有卷附臺灣苗栗地方法院檢察署刑案
    資料查註紀錄表及臺灣高等法院被告前案紀錄表各1 份在卷
    可參，其受有期徒刑之執行完畢後，於5 年以內故意再犯本
    件有期徒刑以上之罪，為累犯，應依法加重其刑。爰審酌被
    告前已因多次施用毒品案件接受觀察勒戒及強制戒治，並曾
    經法院判處罪刑確定，且經執行完畢，猶未能深切體認毒品
    危害己身之鉅，及早謀求脫離毒害之道，反而伺機再犯，未
    見有何警惕，惟念其犯罪後坦承犯行，其所為主要係戕害自
    身，並未直接積極損害他人之利益及其生活狀況、智識程度
    等一切情狀，量處如主文所示之刑，以資懲儆。
三、扣案之玻璃頭吸食器1 個，為被告所有且係供其施用毒品所
    用之工具，業據被告陳明在卷，爰依刑法第38條第1 項第2
    款之規定宣告沒收。
據上論斷，應依刑事訴訟法第284 條之1 、第273 條之1 第1 項
、第299 條第1 項前段，毒品危害防制條例第10條第2 項，刑法
第11條前段、第47條第1 項、第38條第1 項第2 款，判決如主文
。
本案經檢察官黃俊鳴到庭執行職務。
中    華    民    國    98    年    3     月    24    日
                  刑事第三庭    法  官  林佩儒
以上正本證明與原本無異。
如不服本判決，應於收受送達後10日內向本院提出上訴書狀（應
敘述具體理由並附繕本）。
上訴書狀如未敘述理由，應於上訴期間屆滿後20日內補提理由書
於本院。
                                書記官  陳玲君
中    華    民    國    98    年    3     月    24    日
附記論罪之法條全文：
毒品危害防制條例第10條
施用第一級毒品者，處6 月以上5 年以下有期徒刑。
施用第二級毒品者，處3 年以下有期徒刑。


司法院資訊處製作；財團法人民間司法改革基金會備份。
